臺灣高雄地方法院刑事判決　　　　　　　九十一年度重訴字第八八號
　　公　訴　人　臺灣高雄地方法院檢察署檢察官
　　被　　　告　辛○○原名邱.
　　指定辯護人　本院公設辯護人子○○
　　被　　　告　庚○○
　　選任辯護人　王叡齡律師
　　　　　　　　陳建誌律師
右列被告因違反槍砲彈藥刀械管制條例等案件，經檢察官提起公訴（九十一年度偵字
第二三七五七號）暨移
，本院判決如左：
    主  文
辛○○未經許可，製造可發射子彈具有殺傷力之改造玩具手槍，處有期徒刑伍年陸月
，併科罰金新台幣壹拾萬元，罰金如易服勞役，以新台幣玖佰元即銀元參佰元折算壹
日，扣案如附表一之物均沒收之；又連續意圖為自己不法之所有，以恐嚇使人將本人
之物交付，處有期刑壹年貳月；又以強暴方法，剝奪人之行動自由，處有期徒刑參月
；又連續以加害生命、財產之事，恐嚇他人致生危害於安全，處有期徒刑柒月；又共
同放火燒燬現供人使用之住宅未遂，處有期徒刑參年拾月。應執行有期徒刑拾壹年，
併科罰金新台幣壹拾萬元，罰金如易服勞役，以新台幣玖佰元即銀元參佰元折算壹日
。扣案如附表一之物均沒收之。
辛○○被訴毀損部分公訴不受理。
庚○○共同放火燒燬現供人使用之住宅未遂，處有期徒刑參年陸月。
庚○○被訴攜帶兇器強盜部分、意圖供犯罪之用而製造爆裂物部分、殺人未遂部分均
無罪。
    事  實
一、辛○○於民國九十一年三月間某日，基於改造玩具手槍、金屬玩具彈殼製造成具
    有殺傷力之槍枝及子彈之犯意，先在高雄市○○區○○路上之華山論槍店，非經
    許可，向年籍姓名不詳之人以每枝新台幣（下同）六千五百元購入仿ＢＥＲＥＴ
    ＴＡ廠製Ｍ８４型半自動玩具手槍二枝（均含彈匣一個）及若干子彈主要零件金
    屬玩具彈殼、火藥、底火，旋即在其車內及高雄縣市某不詳汽車旅館房間內，以
    附表一編號五至九之工具，將其持有之仿ＢＥＲＥＴＴＡ廠製Ｍ８４型半自動玩
    具手槍、金屬玩具彈殼，分別更換上土造金屬槍管及加裝直徑九ＭＭ金屬彈頭，
    而製造可發射子彈具殺傷力之槍枝一支（槍枝管制編號0000000000號
    ）及具有殺傷力之改造子彈一顆（已試射完畢）、仿ＢＥＲＥＴＴＡ廠半自動手
    槍製造未具殺傷力之改造玩具手槍半成品一支（槍枝管制編號：0000000
    000號），嗣於九十一年七月二十七日上午十一時五十分許，在高雄市小港區
    ○○○路與高坪孝路口因駕駛贓車為警逮捕，並扣得於附表一所示之物品。
二、辛○○意圖為自己不法之所有，基於恐嚇取財之概括犯意，於九十一年七月中旬
    某日零時許，在高雄縣鳳山市○○○路之某加油站前，見兩名姓名年籍不詳疑似
    飆車族之成年男子駕駛車牌號碼Ｄ八─四０一七號自小客車（原使用人為戊○○
    ，於九十一年七月十三日下午七時許至同日下午十時許止期間，在高雄市苓雅區
    ○○○路文化中心段收費停車格失竊）駛離，即在其所駕駛不詳車號之自小客車
    上裝載警示燈（非專屬於警察人員使用之設備），並從後方緊逼追趕前開自小客
    車，要求該贓車之駕駛者棄車，以此將來之惡害通知，致使該贓車駕駛者誤以為
    有警方追捕，並且見辛○○所駕駛之汽車逼近，心生畏懼，遂在高雄縣鳳山市某
    處棄車，而交由辛○○將該贓車駛離。
三、辛○○於附表二編號所示時、地，基於意圖為自己不法之所有之概括犯意，分別
    持六角板手、螺絲起子等客觀上對於人之生命、身體安全具有危險性之兇器，或
    見車主鑰匙未拔，連續竊取如附表二所之車輛。復於附表二編號三竊得寅○○之
    自小客車後，復基於前揭恐嚇取財之犯意，於九十一年七月十九日下午十一時許
    ，連續三次撥打寅○○00000000號之電話，告知寅○○須交付七萬元始
    願交還上開自小客車，寅○○聞訊後因畏懼其自小客車遭毀損或失而無法復得，
    遂與辛○○達成協議以五萬元作為回贖前開自小客車之代價，並約定等候通知將
    錢匯入辛○○所有郵局帳戶00000000000000號內，嗣因辛○○於
    九十一年七月二十七日上午十一時五十分許，在高雄市小港區○○○路與高坪孝
    路口因駕駛贓車為警逮捕，未即通知寅○○匯款，而未能得逞。
四、辛○○於九十一年七月十五日下午十一時五十分許，駕駛車牌號碼Ｄ八─四０一
    七號自小客車搭載庚○○，行經高雄縣林園鄉○○路一三六號前，見甲○○騎乘
    車牌號碼ＭＺ三─０一五號機車後載壬○○，因甲○○質疑辛○○所駕駛之車輛
    係贓車，二人遂起口角，辛○○基於妨害自由及普通傷害之犯意，先以駕駛之前
    開自小客車將甲○○騎乘之機車攔下，復拿出前揭改造手槍一支指向甲○○，使
    其不敢亂動，先後以此強暴、脅迫之非法方法，剝奪甲○○之行動自由，另以徒
    手毆打其臉部，致其臉部受有傷害。旋即辛○○即駕駛前開自小客車欲離去之際
    ，又基於前揭傷害之犯意，先倒車將甲○○所騎乘之機車撞倒（機車毀損部分業
    據甲○○撤回告訴且未造成甲○○、壬○○受傷），甲○○、壬○○見狀即棄車
    往高雄縣林園鄉○○路二十八巷方向逃跑，辛○○旋即駕駛前開自小客車在渠等
    後方追趕，至高雄縣林園鄉○○路二十八巷口，即放棄追逐任由甲○○、壬○○
    從該巷內逃走。
五、辛○○因開車與卯○○、乙○○發生糾紛，心生不滿，遂於九十一年七月二十七
    日凌晨某時許，由辛○○駕駛附表二編號四所竊得之車號九Ｍ─一三四三號自小
    客車，搭載庚○○前往高雄縣林園鄉○○路某家加油站，由辛○○將預先準備之
    二十公升汽油桶購買約十公升之汽油後，再一同前往高雄縣林園鄉北汕村一處空
    屋，辛○○將汽油裝入六瓶保力達Ｂ瓶內再以破布裝入瓶內，辛○○基於恐嚇之
    犯意，由其一人駕駛車號九Ｍ─一三四三號自小客車並持上開自製汽油彈及前揭
    改造手槍一支，於同日凌晨二時許，前往高雄縣林園鄉○○路林園遊戲場前，見
    卯○○與友人在該遊戲場店外聊天，遂持一支保力達Ｂ汽油瓶向該群人附近投擲
    ，並對空鳴放一槍，旋即開車離去，而該汽油彈並未起火燃燒，致卯○○睹狀心
    生畏懼而生危害於安全。
六、辛○○復於九十一年七月二十七日凌晨四時許，與庚○○一同攜帶四枚保力達Ｂ
    瓶製成之汽油彈，前往乙○○位於高雄縣林園鄉○○路二八九號住處，共同基於
    放火燒燬上開現供人使用住宅之犯意聯絡及行為分擔，由辛○○向前開一樓住宅
    鐵門、騎樓各投擲汽油彈一枚放火，已開始燃燒，乙○○發現後立即下樓將火撲
    滅而未延燒，辛○○於離開之際，承前揭恐嚇犯意，持改造手槍對空鳴槍一發，
    以恐嚇乙○○，使其心生畏懼而致生危害於安全，辛○○於開槍射擊後迅速逃離
    ，嗣於九十一年七月二十七日上午十一時五十分許，辛○○與庚○○在高雄市小
    港區○○○路與高坪孝路口因駕駛贓車為警逮捕，並扣得前開使用之改造手槍一
    支。
七、案經高雄市政府警察局小港分局報告台灣高雄地方法院檢察署檢察官偵查起訴。
    理  由
壹、有罪部分：
  一、製造可發射子彈具殺傷力之改造手槍及子彈部分：
      訊據被告辛○○對於犯罪事實欄一部分迭於警訊及本院調查時（參見本院審理
      卷第三百十三頁）均坦承不諱，而扣案之仿ＢＥＲＥＴＴＡ廠製半自動改造玩
      具手槍二枝（均含彈匣一個），其中一支（槍枝管制編號000000000
      0號）送驗結果，認係由仿ＢＥＲＥＴＴＡ廠半自動手槍製造之金屬玩具手槍
      更換土造金屬槍管改而成，機械性能良好，可擊發適用子彈，認具殺傷力；改
      造之土造金屬子彈一顆，認係加裝直徑九ＭＭ金屬彈頭於金屬玩具彈殼，具有
      殺傷力，此有內政部警政署刑事警察局九十一年八月十六日刑鑑字第０九一０
      二一０一三五號槍彈鑑定書在卷可查（參見偵查卷第二十九頁）。此外，扣有
      如附表一編號二至九之半成品及改造工具等物可資佐證，此部分事證明確，被
      告犯行堪以認定。
  二、連續恐嚇取財及連續攜帶兇器竊盜部分：
      訊據被告辛○○對於犯罪事實欄二、三部分於警訊及本院調查時均坦承不諱（
      參見本院審理卷第一百五十九頁、第三百十三頁、第三百二十六頁、第三百九
      十六頁），核與被害人丙○○、己○○、寅○○、癸○○於警訊指訴情節相符
      ，復有證人寅○○、張簡桂芳於本院調查時證述綦詳（參見本院審理卷第一百
      五十六頁、第二百零三頁至第二百零四頁），並有被害人戊○○、己○○、寅
      ○○、癸○○等人所出具之贓物認領保管單各一紙附卷足憑（參見警卷第四十
      九頁至五十二頁），本件事證明確，被告此部分之犯行應堪認定。
  三、妨害自由及傷害部分：
      訊據被告辛○○對於犯罪事實欄四部分迭於警訊及本院調查時均坦承不諱（參
      見本院審理卷第三百八十九頁及第三百九十頁），復有證人甲○○於本院審理
      時到庭證述：被告先開車將其攔下，並用槍指著，然後用手打一下就走了等語
      （參見本院審理卷第一百八十三頁），證人壬○○亦於本院九十一年度感裁字
      第四五號感訓處分案件中到庭證述：被告辛○○拿槍指著甲○○，後來用手打
      甲○○的臉頰等語（參見前開案件九十一年八月七日訊問筆錄），此外，復有
      共同被告庚○○於本院調查時亦為大致相同之供述（參見本院審理卷第一百八
      十八頁），並有車牌號碼ＭＺ三─０一五號之機車毀損照片三幀（參見警卷第
      五十九頁）及本院勘驗筆錄一份、現場照片六幀在卷足憑（參見本院審理卷第
      二百六十六頁至第二百六十八頁），本件事證明確，被告此部分之犯行應堪認
      定。
  四、連續恐嚇及放火燒燬現供人使用住宅未遂部分：
      訊據被告辛○○犯罪事實欄五部分及犯罪事實欄六中恐嚇部分坦承不諱，並承
      認有以汽油裝入保力達Ｂ瓶內再以破布裝入瓶內製作汽油彈，並於前述犯罪事
      實欄六部分所指之時、地向乙○○投擲汽油彈及對空鳴槍等情，惟否認有放火
      燒燬現有供人使用住宅之犯意，辯稱：當時伊只是要恐嚇乙○○，並沒有將汽
      油彈點燃投擲等語，另被告庚○○則辯稱：伊有與辛○○一同前乙○○住處，
      但是並無投擲汽油彈，也不知道當初辛○○要去乙○○住處是要丟擲汽油彈等
      語。經查：
      （一）被告庚○○於警訊中對於被告辛○○如何製造汽油彈等情供述綦詳（參
            見警卷第二十四頁反面），復有高雄市政府警察局小港分局所移送二枚
            已燃燒破裂「保力達玻璃對頭頸部」扣案可憑，足認被告庚○○警訊所
            述汽油彈之製造過程應與事實相符，堪信真實。而證人卯○○迭於本院
            九十一年度感裁字第四五號感訓處分案件中及本院審理時對於被告邱冠
            瑋一人於犯罪事實欄五部分所指之時、地投擲汽油彈及開槍等情亦證述
            明確（參見前開案件九十一年八月七日訊問筆錄及本院審理卷第一百八
            十五頁），另證人乙○○亦於本院九十一年度感裁字第四五號感訓處分
            案件中及本院調查時證述犯罪事實欄六部分所指之時、地，被告二人一
            同前來，共投擲二枚汽油彈，分別丟向其住處之鐵門及騎樓，均起火燃
            燒，至於是誰投擲汽油彈並沒有看見，被告辛○○另有開一槍等語（參
            見前開案件九十一年八月七日訊問筆錄及本院審理卷第一百八十五頁至
            第一百八十七頁）。另證人即前往乙○○住處處理之員警林茂琦、張嘉
            宏亦於本院調查時到庭證述：汽油彈丟擲地點共有鐵門門口及騎樓邊兩
            處著火點痕跡，現場有看到油漬等語（參見本院審理卷第二百三十二頁
            至第二百三十四頁）。
      （二）被告辛○○對於於前揭時、地向乙○○住處分別朝騎樓及鐵門投擲汽油
            彈二枚，並且著火等情，並不否認（參見本院審理卷第二百三十五頁）
            ；依上開證人乙○○及員警林茂琦、張嘉宏亦均證述有二處著火點，是
            以，被告辛○○辯稱案發當時並未點燃汽油彈投擲一節，顯不足採。而
            被告庚○○於本院九十一年度感裁字第四五號感訓處分案件中供述：「
            因之前我與乙○○曾因喝醉酒而發生爭吵，因為乙○○挺甲○○及我被
            乙○○毆打過，所以才會去王某之住處丟擲汽油彈，但我沒有參與該丟
            擲行為」、「為何你的事都是邱（指被告辛○○）出面處理？）因為邱
            也要打他們的意思，因為我認為邱是我的大哥。我跟他出去是看辛○○
            幫我討公道」等語（參見前開案件九十一年七月二十八日訊問筆錄），
            依上所述，被告庚○○對於被告辛○○於當日製作汽油彈之過程知之甚
            詳，甚至一同購買汽油，且被告辛○○之所以向乙○○住處投擲汽油彈
            亦係因為被告庚○○與乙○○間之糾紛，被告庚○○復自承與被告邱冠
            瑋一同前去「討公道」，從而，被告二人應有基於事先同謀，而推由被
            告辛○○向乙○○投擲汽油彈之犯意聯絡及行為分擔，被告庚○○辯稱
            對於被告辛○○投擲汽油彈並不知情等語，應非可採。
      （三）末參以汽油之揮發性高、易燃，裝在玻璃空瓶後，持以丟擲，有隨玻璃
            瓶碎裂而噴灑四溢之特性，倘以之引火，極易迅速擴散延燒而造成公共
            危險，被告對此絕非欠缺認識。而上開汽油彈為被告辛○○投擲並著火
            ，已如前述，而被告辛○○丟擲汽油彈之落點，係在乙○○住處之鐵門
            及騎樓，其放火之標的物係乙○○上開住家，應屬無疑。以被告辛○○
            所製作之用保力達Ｂ瓶為容器之汽油彈，其汽油容量約為六百ＣＣ，而
            被告辛○○所投擲之汽油彈，一遇高溫即足以迅速延燒爆裂，若非及時
            搶救，極可能導致該住宅因起火燃燒而焚燬，被告二人非無此常識之成
            年人，竟不顧此一危險，仍將汽油彈投擲至乙○○住宅鐵門及騎樓，其
            於著手放火之際，主觀上顯然明知其放火行為具有延燒至該住宅之公共
            危險性，而具有燒燬該乙○○住宅之犯意。綜上所述，被告二人所辯乃
            卸責之詞，不足採取。被告二人就犯罪事實欄六放火燒燬現供人使用之
            住宅部分，事證明確，被告二人犯行堪以認定，應依法論科。
  五、按所謂製造包括創製、改造、組合、混合、化合等行為在內，已損壞之零件加
      以修理亦屬製造，改造行為亦屬製造行為之一種（參考最高法院著有八十六年
      度台上字第七五五八號、九十二年台上字第九二四號等判決）；又按非法製造
      槍砲彈藥刀械等違禁物，所侵害者為社會法益，如果同時製造之違禁物，客體
      種類相同（同為手槍、或同為子彈，或同為爆裂物），縱令製造完成之客體有
      數個（如數支手槍、數支子彈、數顆爆裂物）仍屬單純一罪，不發生想像競合
      犯之問題，除非同時製造二種以上不同種類之違禁物客體（如同時製造手槍及
      子彈，或手槍及爆裂物），始有一行為觸犯數罪名之想像競合犯之問題（參考
      最高法院九十年度台上字第七二一三號判決）。就犯罪事實欄一部分，核被告
      辛○○所為，其改造附表一編號一之仿貝瑞塔廠玩具手槍之行為，係犯槍砲彈
      藥刀械管制條例第十一條第一項之製造可發射子彈具有殺傷力之手槍罪。又其
      製造經試射完畢之改造子彈一顆，係犯同條例第十二條第一項之罪。至其製造
      附表一編號二之仿貝瑞塔玩具手槍半成品一支，係製造可發射子彈具有殺傷力
      之手槍罪未遂之行為，依前開說明，應認與前開製造可發射子彈具有殺傷力之
      手槍罪既遂部分為單純一罪關係；其持有附表一編號三之子彈底火座、編號四
      所示之黑色火藥、編號十之子彈殼三顆（原扣案四顆已試射一顆），係犯同條
      例第十三條第四項之罪。是被告於同一處所，不分前後時間同時製造手槍、子
      彈既遂，係以一製造行為觸犯上開二罪名，屬想像競合犯，應從一重論以被告
      未經許可製造可發射子彈具殺傷力之改造玩具手槍罪。又被告持有該子彈主要
      零件之低度行為，均為製造之高度行為所吸收，不另論罪。原公訴人誤引法條
      認被告係犯槍砲彈藥刀械管制條例第十條第一項、第三項之意圖供犯罪之用製
      造有殺傷力之改造模型槍罪及同條例第十一條第三項意圖供犯罪之用製造子彈
      罪，業據蒞庭之公訴人當庭變正起訴法條為槍砲彈藥刀械管制條例第十一條第
      一項之未經許可製造其他可發射子彈具殺傷力之改造手槍罪及同法第十二條第
      一項之未經許可製造子彈罪，基於檢察一體之精神，自以起訴後蒞庭公訴檢察
      官所為之論告為準，本院自無庸予以變更起訴。又公訴人雖未就製造手槍未遂
      及持有子彈主要零件部分犯行起訴，惟此部分與起訴部分有單純一罪或吸收關
      係，本院自得一併審酌。
  六、就犯罪事實欄二部分，核被告辛○○所為，係犯刑法第三百四十六條第一項恐
      嚇取財罪。公訴人認被告涉犯刑法第三百三十條攜帶兇器強盜罪，無非係共同
      被告庚○○之供述為據，然查：
      （一）按刑法上恐嚇取財罪之恐嚇，係以危害通知被害人，使其主觀上生畏佈
            心之行為，至於恐嚇之手段、危害通知之方法，則無限制，凡一切之言
            語舉動，足以使他生畏懼心均包括在內，最高法院二十二年上字第一三
            一０判例意旨可參。再按「恐嚇取財與強盜罪，二者就其同具有不法得
            財之意思，及使人交付財物而言，固無異趣，但就被害人是否喪失意思
            自由，不能抗拒言之，前者被害人尚有意思自由，後者被害人之意思自
            由已被壓制，達於不能抗拒之程度，故恐嚇取財罪，其恐嚇行為雖不以
            將來之惡害通知為限，即以目前之危害相加，亦屬之。」最高法院八十
            七年台上字二二七八號判決意旨可資參照。查本案被告辛○○係駕駛裝
            有警示器之車輛，從後緊密追趕疑似飆車族所駕駛之車牌號碼Ｄ八─四
            ０一七號自小客車，依前開說明，恐嚇行為係指使他人心生畏懼為內容
            之加害通知，至於恐嚇之手段、方法，則無限制。言語、文字、動作亦
            在所不論。衡諸一般社會經驗，被告辛○○駕駛之行為，應認為已表達
            欲剝奪該名駕駛者繼續占有該自小客車之意思，足以該駕駛者心生恐懼
            。並且從客觀事實觀之，該名駕駛者確實因被告辛○○之駕車追趕而移
            轉車號Ｄ八─四０一七號自小客車之占有予被告辛○○。惟該恐嚇行為
            之強制力，應尚未達到壓抑被害人之意思自由之程度，被害人仍有選擇
            之餘地，觀諸上開判例意旨，本案情節與強盜罪之「致使被害人不能抗
            拒」之構成要件尚屬有別。
      （二）至於公訴人認被告辛○○有持改造手槍要求車號Ｄ八─四０一七號之駕
            駛者將車子交付，惟依證人即案發當時為被告辛○○所搭載之乘客張簡
            佳芳於本院調查時證述並未看見被告辛○○有拿槍等語（參見本院審理
            卷第一百五十六頁），此外，共同被告庚○○於本院審理時對於證人張
            簡桂芳之上開證述亦未否認（參見本院審理卷第三百八十六頁），且被
            告庚○○就此部分供述案發經過當時「其與丑○○共騎一部機車在後面
            ，辛○○騎機車在前面，遠遠看到他將車子攔下拿東西比，我們到了以
            後看到他手上拿槍搶車」等語（參見本院審理卷第一百二十二頁），已
            據證人丑○○於本院調查時證述根本未與被告庚○○共騎機車，案發當
            時並未在場、不知道辛○○攔車之事等語（參見本院審理卷第一百五十
            四頁、第一百五十五頁）所否認，且證人張辰○○亦證述案發當時其與
            被告庚○○、被告辛○○共乘一部車，綜上所述，被告庚○○就案發經
            過之供述自非可採。
      （三）本院於調查時亦要求公訴人補正所起訴被告辛○○加重強盜部分之舉證
            ，惟經公訴人函覆相關事證已附卷，認無補正之必要，並要求本院速審
            速結，切勿怠惰（公訴人誤載為切「忽」怠惰）等語，此有台灣高雄地
            方法院檢察署九十二年二月六日雄檢楠雲九一偵二三七五七字第三九一
            七號函一紙在卷可查（參見本院審理卷第一百十七頁），本院復查無其
            他積極之證據足資證明被告辛○○確有持槍強盜系爭自小客車之行為，
            經蒞庭公訴人補充起訴事實如犯罪事實欄二部分，本件就此部分起訴之
            基本社會事實既屬相同，法院自得依職權變更起訴之法條，併此敘明。
      （四）另公訴人認被告辛○○尚有以電話恐嚇車號Ｄ八─四０一七號之使用人
            戊○○，要求贖金五萬元，另涉刑法第三百四十六條第一項恐嚇取財未
            遂罪，然被告辛○○、庚○○堅決否認有以電話勒贖戊○○，而證人李
            基隆於本院調查時聽聞被告林冠瑋及庚○○之聲音後，亦證述無法聽出
            來被告二人之聲音即為打電話勒贖之人等語（參見本院審理卷第一百八
            十八頁及第一百九十頁），此外，公訴人於起訴事實亦認定戊○○之系
            爭自小客車係先遭他人所竊取，而證人戊○○亦證述係尚未到系爭自小
            客車停放地點時立即有人打電話勒贖等語（參見本院審理卷第一百八十
            二頁），是以，證人戊○○雖有接到勒贖電話，依現存證據尚難認定為
            被告二人所勒贖。此外，本院復查無其他積極證據足認有公訴人所指恐
            嚇取財未遂之行為，惟此部分公訴人認與前揭恐嚇取財取得系爭自小客
            車間有牽連犯之裁判上一罪關係，爰不為無罪之諭知。
  七、就犯罪事實欄三部分，核被告辛○○所為，係犯刑法第三百二十條第一項竊盜
      罪（就附表二編號四）、第三百二十一條第一項第三款攜帶兇器竊盜罪（就附
      表二編號一、二、三）、第三百四十六條第一項恐嚇取財未遂罪。被告一次普
      通竊盜與三次加重竊盜犯行間，時間緊接、犯罪構成要件相同，顯係基於概括
      犯意反覆為之，應依連續犯規定論以一加重竊盜罪，並依法加重其刑。被告所
      犯前開二罪間，復有方法結果之牽連關係，應從一重之恐嚇取財未遂罪處斷。
      被告辛○○就犯罪事實欄二、三部分所為恐嚇取財既遂與未遂間，時間緊接、
      犯罪構成要件相同，顯係基於概括犯意反覆為之，應依連續犯規定論以一恐嚇
      取財既遂罪，並加重其刑。
  八、就犯罪事實欄四部分，核被告辛○○所為，係犯刑法第三百零二條第一項之妨
      害自由罪及同法第二百七十七條第一項之傷害罪。被告辛○○所犯前開二罪間
      ，復有方法結果之牽連關係，應從一重之妨害自由罪處斷。公訴人認被告辛○○所犯係刑法第二百七十一條第二項殺人未遂罪嫌，惟被害人甲○○雖證述「
      他（指被告辛○○）先拿槍指著我，然後以手打我一下就走了」、「他先倒車
      撞倒我們，我和壬○○就跑，他就開車追我們，我們到巷子裡，他追不到就跁
      了，只倒車撞一次」等語（參見本院審理卷第一百八十三頁），惟被害人甲○○並無言及其因被告倒車撞衝而受傷，且觀卷附車牌號碼ＭＺ三─０一五號之
      機車毀損照片，甲○○所騎之機車車體並無因被告衝撞嚴重變形，僅有機車左
      方前導流板破裂，另經本院實地勘驗結果，證人甲○○所逃跑之巷子即高雄縣
      林園鄉○○路二十八巷，巷口寬度為三點一公尺，而進入該巷口後寬度亦有三
      至四公尺寬，此有本院勘驗筆錄一份及現場照片六幀在卷可佐（參見本院審理
      卷第二百六十六頁至第二百六十八頁），而被告辛○○所駕駛之汽車寬度約一
      點九公尺，此有車籍資料一份在卷可按（參見本院審理卷第二百五十九頁），
      若被告果真要駕駛追撞甲○○、壬○○，依甲○○所逃跑之道路寬度，亦無法
      阻礙被告辛○○駕駛汽車持續追趕，且被告辛○○持槍指向被害人甲○○時，
      甲○○已完全受其控制並無抵抗能力，被告既未實際開槍及作勢開槍，卻僅以
      徒手毆打甲○○之臉部一下，是以，本件被害人甲○○、壬○○於客觀上身體
      並無因被告開槍、倒車衝撞或從後尾隨而受有傷害，且被告辛○○開車從後方
      若欲撞上甲○○、壬○○二人，依甲○○、壬○○逃跑之路線，並無困難，尚
      難認被告辛○○於客觀行為有何已足表徵其主觀上有殺人之犯意。是以，被告
      辛○○辯稱持槍僅係為使甲○○不要亂動，並無殺害甲○○、壬○○之意，只
      是為教訓傷害他們等語，應可採信。此外，本院復查無其他積極證據，足資認
      定被告辛○○確有殺人之故意，故公訴意旨認被告辛○○係犯殺人未遂罪嫌，
      容有未洽，應予變更起訴法條，有如前述。而公訴人雖未就被告辛○○以開車
      攔阻及持槍指向甲○○之以強暴、脅迫方法限制甲○○行動自由部分起訴，惟
      此部分與公訴人起訴事實部分有牽連犯之裁判上一罪關係，本院自得一併審理
      。
  九、就犯罪事實欄五部分，核被告辛○○所為，係犯刑法第三百零五條之恐嚇危害
      安全罪。公訴人認此部分被告辛○○另涉犯刑法第一百八十七條意圖供犯罪之
      用而製造爆裂物罪及同法第二百七十一條第二項殺人未遂罪嫌。經查：
    （一）按刑法第一百七十六條、第一百八十七條及槍砲彈藥刀械管制條例第四條
          第二款規定之爆裂物，均係指該爆裂物具有「炸毀」物品之威力而言。亦
          即係利用爆裂物之急速膨脹產生之破壞作用而有爆炸燒燬物體之行為。參
          諸最高法院二十二年上字第四一三一號判例略謂：刑法上所謂爆裂物，係
          指其物有爆發性，具有破壞力，可於瞬間將人及物殺傷或毀損而言。再者
          ，刑法第一百七十六條所指之「爆裂物」，乃與火藥、蒸氣、電氣、煤氣
          併列之「其他」爆裂物，故是火藥、蒸氣、電氣、煤氣為例示之爆裂物，
          雖不以此為限，但仍需有利用爆裂物之急速膨脹產生之破壞作用而有爆炸
          燒燬物體之現象，始足當之。中央主管機關依槍砲彈藥刀械管制條例第四
          條第三項規定，由內政部於八十六年十一月二十四日以（八六）內警字第
          八六七０六八三號所公告之各類槍砲、彈藥主要組成零件種類所公告爆裂
          物之組成零件為：火藥、炸藥、雷管、制式導火索等有瞬間爆發性之物品
          ，亦同此見解。而俗稱之「汽油彈」，係以汽油加入空酒瓶（或其他容器
          ）後，於瓶口以布條塞入充當引線，藉虹吸作用使其易於點燃，可經拋擲
          將該容器丟至遠處，並於該容器落地或碰及硬物碎裂散逸汽油後，達到擴
          大燃燒之目的。是若僅以空瓶裝填汽油，其本體既不能獨立燃燒，汽油本
          身亦無類似炸藥、棉花藥、雷汞之爆發性及破壞力，自與前揭爆裂物之定
          義有所不符，實難率認係爆裂物。本件被告辛○○所製作係以保力達Ｂ空
          瓶裝入汽油，並以布條塞住瓶口之物品，並無火藥、炸藥等爆裂物之主要
          組成零件，無爆發性之殺傷力及破壞力，依上開說明自非屬刑法第一百七
          十六條、第一百八十七條及槍砲彈藥刀械管制條例第四條第二款等罪所規
          定之爆裂物，自難以刑法第一百八十七條罪責相繩。此外，復查無其他積
          極證據足資證明被告有製造爆裂物之犯行，揆諸首揭判例意旨，自屬不能
          證明被告此部分犯罪。惟因此部分與前開論罪科刑部分有牽連犯之裁判上
          一罪關係，爰不另為無罪之諭知。
    （二）公訴意旨認被告辛○○涉犯殺人未遂罪嫌，無非係以被告坦承投擲汽油彈
          一枚及開槍擊發子彈一節，且據被害人卯○○所為指訴為其論斷依據。訊
          據被告辛○○固坦承丟擲汽油彈及開槍一事，惟堅決否認有何殺人之犯意
          ，辯稱：伊為恐嚇卯○○，而丟擲一顆未點火之汽油彈及對空鳴槍而僅擊
          發一顆空包彈，並非意在殺人等語。經查：
        １、證人即員警林茂琦、張嘉宏於本院調查時證述並未接獲在高雄縣林園鄉
 ○○路林園遊戲場有人丟擲汽油彈之報案等語（參見本院審理卷第二百
            三十二頁），另依高雄縣政府警察局林園分局九十二年六月三十日林警
            刑字０九二０００七０一六號函亦載明並未接獲有人於九十一年七月二
            十七日上午二時許，在高雄縣林園鄉○○路林園遊戲場丟擲汽油彈情事
            ，此有上開函文一紙在卷可查（參見本院審理卷第二百十九頁），足認
            案發當時本件糾紛並未引起附近居民注意。另被害人卯○○於九十一年
            度感裁字第四五號感訓處分案件中亦未證述被告辛○○有針對其個人丟
            擲已點火引燃之汽油彈之行為（參見前開案件九十一年八月七日訊問筆
            錄），依上開函文內容及被害人之證述觀之，若被告辛○○確實點燃汽
            油彈丟擲勢必引起案發地點附近居民出面滅火並引起注意報警處理，被
            害人亦應對於已燃燒之汽油彈向自己丟擲印象深刻，然卻均無上開情事
            發生，是以，被告辛○○辯稱並未點火燃燒汽油彈一節，應非子虛。
        ２、另被害人卯○○於本院調查時證述「被告係對我們開了一槍就走了，沒
            有找到子彈」等語（參見本院審理卷第一百八十四頁），公訴人認被告
            係針對被害人卯○○一人開槍顯有錯誤，此外，倘若被告辛○○果真有
            對於被害人卯○○一群人發射具有殺傷力之加裝金屬彈頭之改造子彈一
            顆，何以被害人卯○○一行人均無人受傷？且於事後亦無法找到被告邱
            冠瑋所擊發之子彈，另依扣案附表一編號十之部分，被告辛○○確實持
            有未具殺傷力之並無金屬彈頭之空包子彈，是以，被告辛○○辯稱其係
            以空包彈對空鳴槍等語，自難遽認為不實。
        ３、公訴人並未舉證說明本案於現場有查獲任何汽油彈殘骸或彈著點，綜上
            所述，被告辛○○所辯尚非無可採信，被告辛○○既未以已點燃之汽油
            彈針對被害人卯○○投擲，且無證據證明被告辛○○確實持具有殺傷力
            之子彈針對卯○○擊發，則被告辛○○於客觀之行為上並無表徵其於主
            觀上有何殺人之犯意，此外，復查無積極證據足認被告辛○○有被訴之
            殺人未遂罪嫌，既不能證明被告辛○○有此犯行，依前開說明，本應就
            此為被告無罪之諭知，惟蒞庭公訴人認此部分與前開論罪科刑之部分，
            有牽連關係，為裁判上一罪，故本院就之不另無罪之諭知。
  十、就犯罪事實欄六部分，核被告辛○○、庚○○二人所為，係犯刑法第刑法第一
      百七十三條第三項、第一項之放火燒燬現供人使用之住宅未遂罪，被告辛○○
      雖已著手於燒燬現供人使用住宅罪之實行，且房屋之騎樓及鐵門部分亦已開始
      燃燒，然房屋之主要居住效用尚未遭破壞，故應論以未遂犯，並依刑法第二十
      六條前段規定減輕其刑。被告二人就上開犯行，有犯意聯絡及行為分擔，為共
      同正犯。被告辛○○另行對空鳴槍一發子彈，核其所為，係犯刑法第三百零五
      條恐嚇危害安全罪。被告辛○○於犯罪事實欄五、六部分先後為恐嚇犯行，時
      間緊接、犯罪構成要件相同，顯係基於概括犯意反覆為之，應依連續犯規定論
      以一恐嚇危害安全罪，並依法加重其刑。公訴人雖另認被告二人涉犯刑法第二
      百七十一條第二項之殺人未遂罪嫌，然查：被告二人僅係為報復被告庚○○遭
      乙○○毆打，並無戕害被害人乙○○生命之必要，被告二人顯無殺害被害人之
      動機；且倘被告二人有以放火殺害被害人之故意，見被害人乙○○出面滅火時
      ，自應將尚剩餘之二枚汽油彈一併丟擲而採取更積極作為始達成渠等目的，然
   被告二人卻無繼續丟擲尚存二枚汽油彈；另共同被告庚○○於本院調查時供述
      被告辛○○離去前係對空鳴槍等語（參見本院審理卷第二百五十三頁），並參
      以證人即到場處理之員警林茂琦、張嘉宏於本院調查時係證述並無查獲任何子
      彈或彈著點等語（參見本院審理卷第二百三十四頁），是以，被告辛○○辯稱
      係對空鳴槍，並非朝被害人乙○○射擊，尚非子虛。綜上，被告二人並無殺害
      被害人乙○○之動機，且被告二人見被害人乙○○已下樓滅火，苟有殺人犯意
      ，豈有未將事先準備之二枚汽油彈一併投擲之理，另外並無足夠證據證明被告
      辛○○確實有使用具有殺傷力之子彈朝被害人乙○○射擊，是難認被告二人對
      殺人之構成要件事實，有何預見其發生而其發生並不違背其本意之不確定故意
      ，此部分不能證明被告二人犯罪，此外復查無其他積極證據足資認定被告二人
      有殺人犯行，本應為無罪之諭知，惟公訴意旨認此部分與前開有罪部分有想像
      競合犯之裁判上一罪之關係，爰不另為無罪之諭知。公訴人雖未就被告辛○○
      開槍恐嚇部分起訴，然此部分與前開犯罪事實欄五之部分有連續犯之裁判上一
      罪關係，已如前述，本院自得一併加以審理。
十一、被告辛○○所犯上開未經許可製造其他可發射子彈具殺傷力之改造手槍罪、連
      續恐嚇取財罪、妨害自由罪、連續恐嚇危害安全罪及放火燒燬現供人使用之住
      宅未遂罪，行為互異，犯意各別，應予分論併罰。爰審酌被告辛○○製造可發
      射子彈具有殺傷力之手槍，並持之恐嚇他人，對於社會治安影響極大，又被告
      辛○○、庚○○以投擲汽油彈之方式造成燒燬現供人使用之住宅之危險，渠等
      行為對於社會安全及被害人心理均產生極大的破壞，惟念被告辛○○犯後坦承
      大部分犯行，態度尚稱良好等一切情形，各量處如主文所示之刑。另就被告辛○○部分，諭知罰金部分易服勞役之折算標準，並定其應執行刑。扣案如附表
      一編號一所示之物，屬違禁物，應依刑法第三十八條第一項第一款之規定，宣
      告沒收之，如附表一編號二至十號所示之物，為被告辛○○所有供犯罪所用或
      所得之物，併應依刑法第三十八條第一項第二款、第三款之規定，宣告沒收之
      。至於公訴人所移送併辦（九十一年度偵字第二五七四五號、第二六二０二號
      部分與起訴部分為相同事實，公訴人就相同事實既已起訴，本院自得加以審理
      。
貳、無罪部分：
 一、按犯罪事實應依證據認定之，無證據不得認定其犯罪事實，又不能證明被告犯
      罪者，應諭知無罪之判決，刑事訴訟法第一百五十四條第二項、第三百零一條
      第一項分別定有明文；又按犯罪事實之認定，應憑真實之證據，倘證據是否真
      實尚欠明顯，自難以擬制推測之方法，為其判斷基礎，最高法院五十三年度臺
      上字第六五六號判例亦著有明文。
  二、被告庚○○被訴攜帶兇器強盜、恐嚇取財未遂部分：
      公訴意旨認被告庚○○與被告辛○○於九十一年七月初某日，在高雄縣鳳山市
      ○○○路之加油站，共同持改造手槍之兇器，以強暴脅迫之方式，向不明男子
      強盜戊○○所使用車牌號碼Ｄ八─四０一七號自小客車一部，並向辛○○並向
      戊○○恐嚇五萬元未遂，因認被告庚○○涉犯刑法第刑法第三百三十條加重強
      盜罪嫌及刑法第三百四十六條第三項恐嚇取財未遂罪嫌等語。經查，被告庚○○堅決否認有與被告辛○○共犯上開犯行，而共同被告辛○○亦於本院調查時
      供述係其一人所為等語（參見本院審理卷第二百五十頁），另證人張辰○○於
      本院調查時亦未證述被告庚○○有參與公訴人所指之犯行（參見本院審理卷第
      一百五十六頁），且本件亦無公訴人所指持槍強盜財物及恐嚇取財未遂等情，
      已如理由欄壹第六項所述內容，另證人戊○○於本院調查時聽聞被告庚○○之
      聲音後，亦證述無法聽出來被告庚○○之聲音即為打電話勒贖之人等語（參見
      本院審理卷第一百八十八頁），此外，公訴人亦未舉證被告庚○○確有涉犯上
      開犯行，本院復查無其他積極證據足資認定被告庚○○公訴人所指上開犯行，
      依法自應為無罪之諭知。
 三、 被告庚○○被訴涉犯刑法第一百八十七條意圖供犯罪之用而製造爆裂物罪及同
      法第二百七十一條第二項殺人未遂部分：
      公訴意旨認被告庚○○與辛○○共同前往高雄縣林園鄉北汕村一處空屋製造汽
      油彈，並由辛○○駕駛車號九Ｍ─一三四三號自小客車並持上開自製汽油彈及
      改造手槍一支，於九十一年七月二十七日凌晨二時許，前往高雄縣林園鄉○○
      路林園遊戲場前，見卯○○與友人在該遊戲場店外聊天，丟擲汽油彈，並由被
      告辛○○，持改造手槍擊發兩槍，因認被告庚○○與辛○○共犯刑法第一百八
      十七條意圖供犯罪之用而製造爆裂物罪及同法第二百七十一條第二項殺人未遂
      罪嫌。訊據被告庚○○於本院調查及審理時均堅決否認有與被告辛○○於前揭
      時地共同製造汽油彈及一同前往林園遊戲場找卯○○等情，經查：被告辛○○
      於本院調查時供述汽油彈係其一人製造等語（參見本院審理卷第二百五十頁）
      ，且本件辛○○所製造之汽油彈，依前揭理由欄壹第九項第一點所述，與刑法
      第一百八十七條所稱之「爆裂物」概念並不相符，是以，縱被告庚○○係與被
      告辛○○共同製造汽油彈，亦不該當刑法第一百八十七條意圖供犯罪之用而製
      造爆裂物罪之構成要件。另外，被害人卯○○於本院調查時證述案發當時只有
      看到被告辛○○一人而已（參見本院審理卷第一百八十五頁），並無證據證明
      被告庚○○確有與被告辛○○一同前往高雄縣林園鄉○○路林園遊戲場，並向
      卯○○投擲汽油彈及開槍，且被告辛○○亦坦承係其一人前往投擲汽油彈及開
      槍（參見本院審理卷第二百五十四頁），而被害人卯○○亦證述與被告庚○○
      並無恩怨等語（參見九十一年度感裁字第四五號感訓處分案件九十一年八月七
      日訊問筆錄），被告庚○○自無動機與被告辛○○謀議而由被告辛○○前往投
      擲汽油彈及開槍，另外，本件亦無公訴人所述有殺人未遂之情事，已如前揭理
      由欄壹第九項第二點所述，此外，公訴人亦未舉證被告庚○○確有涉犯上開犯
      行，本院復查無其他積極證據足資認定被告庚○○公訴人所指上開犯行，依法
      自應為無罪之諭知。
參、不受理部分：
  一、按告訴乃論之罪，告訴人於第一審辯論終結前得撤回其告訴；又未經告訴、請
      求或其告訴、請求經撤回或已逾告訴期間者，應諭知不受理之判決，刑事訴訟
      法第二百三十八條第一項、第三百零三條第三款分別定有明文。
  二、本件公訴人起訴：被告辛○○於九十一九十一年七月十五日下午十一時五十分
      許，駕駛車牌號碼Ｄ八─四０一七號自小客車搭載庚○○，行經高雄縣林園鄉
      ○○路一三六號前，倒車將甲○○所騎乘車號ＭＺ三─０一五號之機車毀損，
      因認被告辛○○係犯刑法第三百五十四條毀損罪，依同法第三百五十七條規定
      ，須告訴乃論。茲據告訴人甲○○當庭表明對於被告辛○○撤回毀損之告訴，
      有本院審判筆錄可參（參見本院審理卷第三百八十三頁）。依照上開說明，爰
      就被告辛○○被訴毀損部分為諭知不受理之判決。
肆、至於公訴人另移送併辦部分（九十一年度偵字第二五二三五號）認為被告辛○○
    另涉犯加重強盜罪嫌及竊盜罪嫌，然查，本件被告辛○○並未成立加重強盜罪，
    已如苛，自與併辦部分並無連續犯之裁判上一罪關係；另涉犯竊盜部分，移送併
    辦部分犯罪時點為九十一年十一月九日，與本件論罪科刑加重竊盜部分相隔四個
    月，且在此期間被告辛○○於九十一年七月二十八日起至同年九月二十日止均被
    羈押，又移送併辦部分之竊盜犯行，係被告辛○○強盜他人之自小客車後，為恐
    被人發現而臨時竊取他人之車牌替換，亦屬臨時起意，故自難認被告辛○○具保
    釋放始為之竊盜犯行與羈押前即本件論罪科刑部分有連續犯之裁判上一罪關係，
    爰退回請公訴人另行依法偵查，附此敘明。
據上論結，應依刑事訴訟法第二百九十九條第一項前段、第三百條、三百零一條第一
項、三百零三條第三款，槍砲彈藥刀械管制條例第十一條第一項、第十二條第一項、
刑法第十一條、第二十八條、第三百零二條第一項、第三百四十六條第一項、第三百
零五條、第三百二十條第一項、第三百二十一條第一項第三款、第二百七十七條第一
項、第一百七十三條第三項、第一項、第五十六條、第五十五條、第二十六條前段、
第五十一條第五款、第四十二條第二項、第三十八條第一項第一、二款，現行法規所
定貨幣單位折算新台幣條例第二條，判決如主文。
本案經檢察官丁○○到庭執行職務。
中          華        民        國    九十三    年    四    月    二十  日
                                    臺灣高雄地方法院刑事庭
                                        審判長法官  邱明弘
                                              法官  胡宜如
                                              法官  廖建瑜
右正本證明與原本無異。
如不服本判決，應於判決送達後十日內，向本院提出上訴狀。
                                            書記官  王翌翔
中          華        民        國    九十三    年    四    月    二十  日
   附  表  一  ：
  ┌──┬────────────────┬───┬───┐
  │編號│物        品        名        稱│數  量│單  位│
  │    │                                │      │      │
  ├──┼────────────────┼───┼───┤
  │一  │仿ＢＥＲＥＴＴＡ廠半自動手槍製造│壹    │支    │
  │    │具殺傷力之改造玩具手槍成品（槍枝│      │      │
  │    │管制編號：0000000000號│      │      │
  │    │）                              │      │      │
  ├──┼────────────────┼───┼───┤
  │二  │仿ＢＥＲＥＴＴＡ廠半自動手槍製造│壹    │支    │
  │    │未具殺傷力之改造玩具手槍半成品（│      │      │
  │    │槍枝管制編號：000000000│      │      │
  │    │八號）                          │      │      │
  ├──┼────────────────┼───┼───┤
  │三  │底火                            │壹    │盒    │
  ├──┼────────────────┼───┼───┤
  │四  │火藥                            │壹    │包    │
  │    │                                │      │      │
  ├──┼────────────────┼───┼───┤
  │五  │鐵珠                            │壹    │包    │
  ├──┼────────────────┼───┼───┤
  │六  │銼刀                            │參    │支    │
  ├──┼────────────────┼───┼───┤
  │七  │電鑽頭                    │壹拾肆│支    │
  │    │                                │      │      │
  ├──┼────────────────┼───┼───┤
  │八  │砂輪鑽頭                        │參    │支    │
  ├──┼────────────────┼───┼───┤
  │九  │電鑽                            │壹    │盒    │
  ├──┼────────────────┼───┼───┤
  │十  │子彈殼                          │三    │顆    │
  │    │                                │      │      │
  └──┴────────────────┴───┴───┘
附表二
┌─┬────┬─────┬───┬────┬───────────┐
│編│行為時間│行為地點  │被害人│失竊物品│  行  為  手  法      │
│號│        │          │      │        │                      │
├─┼────┼─────┼───┼────┼───────────┤
│一│06.30 │高雄市小港│丙○○│車牌號碼│辛○○持客觀上對於人之│
│  │上午七時│區○○路上│      │ＪＸ─二│生命、身體安全具有危險│
│  │許      │          │      │八七二號│性之六角板手一支，竊得│
│  │        │          │      │自小客車│丙○○所有前述自小客車│
│  │        │          │      │        │一部。                │
├─┼────┼─────┼───┼────┼───────────┤
│二│.07.18│台東縣富岡│己○○│車牌號碼│辛○○持客觀上對於人之│
│  │上午九時│里吉林路美│      │ＥＶ─三│生命、身體安全具有危險│
│  │許      │娥餐廳停車│      │七二一號│性之一字型螺絲起子一支│
│  │        │場        │      │自小客車│，竊得己○○使用前述自│
│  │        │          │      │        │小客車一部。          │
├─┼────┼─────┼───┼────┼───────────┤
│三│91.07.19│台東市文化│寅○○│車牌號碼│辛○○持客觀上對於人之│
│  │上午十時│街東海國宅│      │Ｋ三─八│生命、身體安全具有危險│
│  │三十分許│後堤防處  │      │三五九號│性之螺絲起子一支，竊得│
│  │        │          │      │自小客車│寅○○所有前述自小客車│
│  │        │          │      │        │一部                  │
├─┼────┼─────┼───┼────┼───────────┤
│四│91.07.23│高雄縣林園│癸○○│車牌號碼│辛○○見前開自小客車之│
│  │凌晨零時│鄉○○路某│      │九Ｍ─一│鑰匙插於電源開關上未拔│
│  │許      │處        │      │三四三號│，即上車發動引擎竊取之│
│  │        │          │      │自小客車│。                    │
└─┴────┴─────┴───┴────┴───────────┘
槍砲彈藥刀械管制條例第十一條
未經許可，製造、販賣或運輸第四條第一項第一款所稱其他可發射金屬或
子彈具有殺傷力之各式槍砲者，處五年以上有期徒刑，併科新臺幣一千萬
元以下罰金。
未經許可，轉讓、出租或出借前項所列槍砲者，處三年以上十年以下有期
徒刑，併科新臺幣七百萬元以下罰金。
意圖供自己或他人犯罪之用，而犯前二項之罪者，處無期徒刑或七年以上
有期徒刑，併科新臺幣一千萬元以下罰金。
未經許可，持有、寄藏或意圖販賣而陳列第一項所列槍砲者，處一年以上
七年以下有期徒刑，併科新臺幣七百萬元以下罰金。
第一項至第三項之未遂犯罰之。
槍砲彈藥刀械管制條例第十二條
未經許可，製造、販賣或運輸子彈者，處一年以上七年以下有期徒刑，併
科新台幣五百萬元以下罰金。
未經許可，轉讓、出租或出借子彈者，處六月以上五年以下有期徒刑，併
科新台幣三百萬元以下罰金。
意圖供自己或他人犯罪之用，而犯前二項之罪者，處三年以上十年以下有
期徒刑，併科新台幣七百萬元以下罰金。
未經許可，持有、寄藏或意圖販賣而陳列子彈者，處五年以下有期徒刑，
併科新台幣三百萬元以下罰金。
第一項至第三項之未遂犯罰之。
中華民國刑法第三百零二條
(剝奪他人行動自由罪)
私行拘禁或以其他非法方法，剝奪人之行動自由者，處五年以下有期徒刑
、拘役或三百元以下罰金。
因而致人於死者，處無期徒刑或七年以上有期徒刑，致重傷者，處三年以
上十年以下有期徒刑。
第一項之未遂犯罰之。
中華民國刑法第三百四十六條
(單純恐嚇罪)
意圖為自己或第三人不法之所有，以恐嚇使人將本人或第三人之物交付者
，處六月以上五年以下有期徒刑，得併科一千元以下罰金。
以前項方法得財產上不法之利益，或使第三人得之者，亦同。
前二項之未遂犯罰之。
中華民國刑法第三百零五條
(恐嚇危害安全罪)
以加害生命、身體、自由、名譽、財產之事，恐嚇他人致生危害於安全者
，處二年以下有期徒刑、拘役或三百元以下罰金。
中華民國刑法第三百二十條
(普通竊盜罪、竊佔罪)
意圖為自己或第三人不法之所有，而竊取他人之動產者，為竊盜罪，處五
年以下有期徒刑、拘役或五百元以下罰金。
意圖為自己或第三人不法之利益，而竊佔他人之不動產者，依前項之規定
處斷。
前二項之未遂犯罰之。
中華民國刑法第三百二十一條
犯竊盜罪而有左列情形之一者，處六月以上、五年以下有期徒刑：
一  於夜間侵入住宅或有人居住之建築物、船艦或隱匿其內而犯之者。
二  毀越門扇、牆垣或其他安全設備而犯之者。
三  攜帶兇器而犯之者。
四  結夥三人以上而犯之者。
五  乘火災、水災或其他災害之際而犯之者。
六  在車站或埠頭而犯之者。
前項之未遂犯罰之。
中華民國刑法第二百七十七條
(普通傷害罪)
傷害人之身體或健康者，處三年以下有期徒刑、拘役或一千元以下罰金。
犯前項之罪因而致人於死者，處無期徒刑或七年以上有期徒刑；致重傷者
，處三年以上十年以下有期徒刑。
中華民國刑法第一百七十三條
(放火或失火燒燬現住建築物及交通工具罪)
放火燒燬現供人使用之住宅或現有人所在之建築物、礦坑、火車、電車或
其他供水、陸、空公眾運輸之舟、車、航空機者，處無期徒刑或七年以上
有期徒刑。
失火燒燬前項之物者，處一年以下有期徒刑、拘役或五百元以下罰金。
第一項之未遂犯罰之。
預備犯第一項之罪者，處一年以下有期徒刑、拘役或三百元以下罰金。
